臺灣高雄地方法院刑事判決　　　　　100年度審交訴字第128號
公　訴　人　臺灣高雄地方法院檢察署檢察官
被　　　告　張雲雄
上列被告因公共危險案件，經檢察官提起公訴（100 年度偵字第
9187號），被告於準備程序進行中就被訴事實為有罪之陳述，經
本院告知簡式審判程序之旨，並聽取被告與公訴人之意見後，裁
定依簡式審判程序審理，判決如下：
    主  文
張雲雄犯不能安全駕駛動力交通工具罪，處有期徒刑肆月；又犯
肇事致人傷害逃逸罪，處有期徒刑柒月。應執行有期徒刑拾月。
緩刑參年。
    事  實
一、張雲雄於民國100年2 月10日晚間6時許，在高雄市○○區○
    ○路與瀨南街口附近某處飲用啤酒後，明知其控制力及注意
    力已受酒精影響而不能安全駕駛動力交通工具之情形下，竟
    仍於同日晚間7時許騎乘車牌號碼H9G-793號普通重型機車上
    路，嗣於同日晚間7 時50分許，沿高雄市○○區○○街沿北
    往南方向行駛至莒光街與必信街口前時，因酒後注意力及控
    制力減弱且疏未注意車前狀況隨時採取必要之安全措施，而
    依當時天候晴、夜間自然光線、柏油路面乾燥無缺陷、無障
    礙物、視距良好，又無不能注意之情事，竟疏未注意有騎乘
    車牌號碼715-GKK 號普通重型機車之王思皓沿必信街由東往
    西方向行駛而來已行駛至路口中心處，遂撞及王思皓騎乘之
    前開機車右後方排氣管處，王思皓因而人車倒地，受有雙手
    、右腰及腳踝擦傷與右大腿挫傷之傷害（過失傷害部分未據
    告訴）。詎張雲雄明知其駕車肇事致人受傷，應即時救護，
    以減少傷亡並不得規避其責任，竟未採取電話報案或直接將
    王思皓送醫等必要之救助行為，亦未停留於現場等候警方前
    來處理責任歸屬問題，即基於肇事逃逸之犯意，欲騎乘機車
    逃離現場時，為王思皓及時發覺而將其機車鑰匙取下，嗣王
    思皓表示要報警處理，張雲雄虛以委蛇應允後，待王思皓步
    行至附近欲找其兄前來現場協助時，張雲雄趁機棄車逃離現
    場。嗣警循線通知張雲雄到場後，於同日晚間9時8分許對其
    施以呼氣酒精濃度測試，結果其呼氣中所含酒精濃度為每公
    升0.15毫克，始悉上情。
二、案經高雄市政府警察局鹽埕分局報告臺灣高雄地方法院檢察
    署檢察官偵查起訴。
    理  由
一、本件被告張雲雄所犯係死刑、無期徒刑、最輕本刑為3 年以
    上有期徒刑以外之罪，其於準備程序進行中，就被訴事實為
    有罪之陳述，經受命法官告知簡式審判程序之旨，並聽取當
    事人之意見後，本院合議庭認無不得或不宜改依簡式審判程
    序進行之情形，爰依刑事訴訟法第273 條之1 第1 項規定，
    裁定本件由受命法官獨任進行簡式審判程序。又本件卷內之
    證據資料，依同法第273 條之2 規定，不受同法第159 條第
    1 項關於傳聞法則規定之限制，依法均有證據能力，合先敘
    明。
二、上揭事實，業據被告於本院審理中坦承不諱，且經證人即被
    害人王思皓於警詢及偵查中證述明確（警卷第4 至5 頁；偵
    卷第8 至11頁），並有酒測值為0.15MG/L之酒精濃度測試表
    （警卷第6 頁）、刑法第一百八十五條之三案件測試觀察紀
    錄表（警卷第8 頁）、高雄市立大同醫院100 年2 月10日診
    斷證明書（警卷第10頁）、高雄市政府警察局交通大隊疑似
    道路交通事故肇事逃逸追查表（警卷第11頁）、高雄市政府
    警察局鹽埕分局交通事故處理登記簿（警卷第12頁）、道路
    交通事故調查表(一)(二)（警卷第13至14頁）、高雄市政府警察
    局交通大隊交通事故談話紀錄表（警卷第15頁）、道路交通
    事故現場圖（警卷第16至17頁）、道路交通事故現場蒐證照
    片23張（警卷第18至29頁）等證據在卷可稽，足認被告前開
    任意性之自白與事實相符，得作為被告有罪之證據。又被告
    於案發後所測得之呼氣酒精濃度雖為每公升0.15毫克，惟其
    進行測試時，距其飲酒之時已隔約2 小時之久，酒精濃度於
    其體內自已有部分代謝。又員警於對被告為酒精濃度測試及
    訊問時，亦觀察到被告有含糊不清、呆滯木僵之酒醉反應，
    此亦有上開測試觀察紀錄表可按，再佐以被告本件酒後駕駛
    發生事故，足認被告確實已服用酒類，達不能安全駕駛之程
    度。從而，本件事證明確，被告上開犯行均堪以認定，應依
    法論科。
三、核被告所為，係犯刑法第185 條之3 不能安全駕駛動力交通
    工具罪，及同法第185 條之4 肇事致人傷害逃逸罪。被告所
    犯上開2 罪間，犯意各別，行為互殊，應予分論併罰。爰審
    酌被告明知飲用酒類對人之意識能力具有不良影響，酒後駕
    車對一般往來之公眾及駕駛人本身皆具有高度之危險性，卻
    仍於飲用啤酒後，已處於不能安全駕駛動力交通工具之狀態
    下，仍駕駛汽車上路，置大眾行車之公共安全於不顧。又於
    肇事致被害人受有傷害後，竟未採取救護或其他必要措施，
    亦未告知對方任何聯絡方式，旋即離開現場，所為實有不該
    ，參以被告犯後尚知坦承犯行，所造成之傷害亦非鉅，且已
    和被害人達成和解，並賠償被害人之損失，有和解書1 紙附
    卷可按，犯後態度尚可；末考量被告之智識程度為高中畢業
    ，現於碼頭工作，每月收入不定等一切情狀，分別量處如主
    文所示之刑，並依刑法第51條第5 款之規定，定其應執行刑
    ，以示懲儆。
四、末查，被告前未曾因故意犯罪受有期徒刑以上刑之宣告，有
    卷附臺灣高等法院被告前案紀錄表1 紙可參，其僅因一時失
    慮而犯本案，犯後不僅坦承犯行，亦已與被害人和解，並賠
    償被害人之損失，堪認已有悔意，茲念其僅因一時不慎，致
    罹刑典，其經此偵、審教訓後，應知所警惕，更加注意交通
    安全，信無再犯之虞。再刑罰固屬國家對於犯罪之人，以剝
    奪法益之手段，所加之刑法之制裁，惟其積極目的，則在預
    防犯人之再犯，故對於惡性未深，天良未泯者，若因偶然觸
    法，即置諸刑獄自非刑罰之目的，是本院斟酌再三，認所宣
    告之刑以暫不執行為適當，應適用刑法第74條第1 項第1 款
    之規定，宣告緩刑3 年，以啟自新。
據上論斷，應依刑事訴訟法第273 條之1 第1 項、第284 條之 1
、第299 條第1 項前段，刑法第185 條之3 、第185 條之4 、第
51條第5 款、第74條第1 項第1 款，刑法施行法第1 條之1 第1
項，判決如主文。
本案經檢察官王清海到庭執行職務。
中    華    民    國    100    年    6    月    23    日
                  刑事第十庭    法  官  林裕凱
以上正本證明與原本無異。
如不服本判決應於收受判決後10日內向本院提出上訴書狀，並應
敘述具體理由。其未敘述上訴理由者，應於上訴期間屆滿後20日
內向本院補提理由書(均須按他造當事人之人數附繕本)「切勿逕
送上級法院」。
中    華    民    國    100    年    6    月    23    日
                                書記官  黃振祐
附錄本判決論罪科刑法條：
中華民國刑法第185條之3
服用毒品、麻醉藥品、酒類或其他相類之物，不能安全駕駛動力
交通工具而駕駛者，處1 年以下有期徒刑、拘役或科或併科15萬
元以下罰金。
中華民國刑法第185 條之4
駕駛動力交通工具肇事，致人死傷而逃逸者，處6 月以上5 年以
下有期徒刑。